【裁判字號】    99,訴,3443
【裁判日期】    991215
【裁判案由】    偽造文書
【裁判全文】
臺灣板橋地方法院刑事判決              99年度訴字第3443號
公  訴  人  臺灣板橋地方法院檢察署檢察官
被      告  游文科
上列被告因偽造文書案件，經檢察官提起公訴（99年度偵緝字第
2245號），因被告於本院準備程序中就被訴事實為有罪之陳述，
經合議庭評議後，裁定由受命法官獨任進行簡式審判程式，判決
如下：
    主  文
游文科行使偽造私文書，足以生損害於公眾及他人，累犯，處有
期徒刑肆月，如易科罰金，以新臺幣壹仟元折算壹日，如附表所
示舉發違反道路交通管理事件通知單之「移送聯」及「存根聯」
之「收受通知聯者簽章欄」上偽造之「游文亮」署名各壹枚，均
沒收。
    事  實
一、游文科前曾於民國91年間，因贓物案件，經臺灣桃園地方法
    院以94年度易緝字第102 號判處有期徒刑6 月確定；於93年
    間，因偽造文書及公共危險案件，經本院以94年度交簡字第
    1064號分別判處有期徒刑3 月、拘役30日確定；於94年間，
    因違反洗錢防制法案件，經本院以95年度簡字第351 號判處
    有期徒刑4 月確定，上開有期徒刑之各罪，經本院以95年度
    聲字第2889號裁定，定應執行刑為有期徒刑11月確定，嗣與
    前開拘役接續執行，其入監服刑，嗣於96年6 月30日縮刑期
    滿執行完畢（於本件構成累犯）。詎其仍不知悔改，於99年
    4 月28日晚上10時28分許，在臺北縣土城市○○路與中央路
    口，因違規闖紅燈經警攔查，為逃避行政罰鍰責任，竟基於
    行使偽造文書之犯意，冒用其兄「游文亮」之名義，在如附
    表所示之臺北縣政府警察局舉發違反道路交通管理事件通知
    單移送聯之「收受通知聯者簽章欄」內偽簽「游文亮」之署
    名1 枚（並均自動複寫至存根聯），表示游文亮本人已收受
    該舉發通知單之意思，再交由舉發員警處理而行使之，足以
    生損害於游文亮及警察機關、監理機關對於交通違規事件稽
    查、管理之正確性。嗣因游文亮發覺，報警處理，始循線查
    悉上情。
二、案經游文亮訴由臺北縣政府警察局土城分局移送臺灣板橋地
    方法院檢察署檢察官偵辦。
    理  由
一、按除被告所犯為死刑、無期徒刑、最輕本刑為三年以上有期
    徒刑之罪或高等法院管轄第一審案件者外，於第一次審判期
    日前之準備程序進行中，被告先就被訴事實為有罪之陳述時
    ，審判長得告知被告簡式審判程序之旨，並聽取當事人、代
    理人、辯護人及輔佐人之意見後，裁定進行簡式審判程序，
    刑事訴訟法第273 條之1 第1 項定有明文。經核本件被告游
    文科所犯係死刑、無期徒刑、最輕本刑為三年以上有期徒刑
    以外之罪，其於準備程序中就被訴及併案之事實為有罪陳述
    ，經法官告知簡式審判程序之旨，並聽取公訴人、被告之意
    見後，本院爰依首揭規定，合議裁定由受命法官獨任進行簡
    式審判程序，合先敘明。
二、上開犯罪事實，業據被告游文科於偵查、本院準備程序及審
    理中均坦承不諱，並有證人游文亮於警詢中證述明確，復有
    臺北縣政府警察局舉發違反道路交通管理事件通知單1 紙在
    卷可稽（見99年度偵字第18439 號偵查卷宗第13頁），足認
    被告自白與事實相符，本件事證明確，犯行洵堪認定。
三、按被告游文科於附表所示之舉發違反道路交通管理事件通知
    單移送聯「收受通知聯者簽章」欄內，偽簽其兄「游文亮」
    之姓名，不待依據習慣或特約，單從形式上觀察，即足以知
    悉係表示由游文亮名義出具領收通知之證明，此與事先在印
    妥內容之收據上偽簽他人姓名之情形，無分軒輊，當然屬於
    刑法第210 條所稱之私文書（最高法院83年度台上字第6631
    號判例要旨可資參照）。被告於附表所示之舉發通知單上偽
    造「游文亮」之署名後復交由警員而行使之，核其所為，係
    犯刑法第216 條、第210 條之行使偽造私文書罪。其偽造署
    名之行為為偽造私文書之階段行為，其偽造私文書之低度行
    為復為行使偽造私文書之高度行為所吸收，均不另論罪。被
    告前有如事實欄所述之犯罪科刑及執行情形，此有臺灣高等
    法院被告前案紀錄表1 份在卷可稽，其於有期徒刑執行完畢
    後，5 年以內再故意犯本罪，應依刑法第47條第1 項規定論
    以累犯，並加重其刑。爰審酌被告犯罪之動機、目的、手段
    、所生危害程度及犯罪後坦承犯行之態度等一切情狀，量處
    如主文所示之刑，並諭知易科罰金之折算標準，以資懲儆。
    又如附表所示之舉發違反道路交通管理事件通知單移送聯上
    「收受通知聯者簽章欄」內偽造之「游文亮」署名，並複寫
    至存根聯上各1 枚，均為被告所偽造，不問屬於犯人與否，
    應依刑法第219 條規定宣告沒收之。
據上論斷，應依刑事訴訟法第273 條之1 第1 項、第299 條第1
項前段，刑法第216 條、第210 條、第47條第1 項、第219 條、
第41條第1 項，判決如主文。
本案經檢察官簡志祥到庭執行職務。
中    華    民    國    99    年    12    月    15    日
                  刑事第三庭    法  官  連雅婷
以上正本證明與原本無異
如不服本判決應於送達後10日內向本院提出上訴狀
                                書記官  郭晉良
中    華    民    國    99    年    12    月    15    日
附表：
 ┌────┬────┬────┬────┬──────────┐
 │違規時間│違規地點│騎乘車輛│違規行為│偽造內容            │
 ├────┼────┼────┼────┼──────────┤
 │99年4 月│臺北縣土│車牌號碼│紅燈左轉│臺北縣政府警察局北縣│
 │28日22時│城市、中│3277-VH │        │警交字第C00000000 號│
 │28分許  │華路口  │號自小客│        │舉發違反道路交通管理│
 │        │        │車      │        │事件通知單移送聯及存│
 │        │        │        │        │根聯上「收受通知聯者│
 │        │        │        │        │簽章欄」內偽造之「游│
 │        │        │        │        │文亮」署名各壹枚    │
 └────┴────┴────┴────┴──────────┘
引用論罪科刑法條：
刑法第216 條：
行使第210 條至第215 條之文書者，依偽造、變造文書或登載不實
事項或使登載不實事項之規定處斷。
刑法第210 條：
偽造、變造私文書，足以生損害於公眾或他人者，處5 年以下有
期徒刑。

司法院資訊處製作；財團法人民間司法改革基金會備份。
